# 关于处置同一控制下企业合并取得子公司的个别报表投资收益问题

提问人：柳寒秋 时间：2017-04-10 17:28:16
处置同一控制下企业合并取得子公司的个别报表确认投资收益，请问老师原初始确认时冲减的留存收益是否还需调整？

回答人：chenyiwei
不需要调整。合并日冲减留存收益属于权益性交易调整，与现在的确认处置损益无关。

提问人：lxd79 时间：2018-01-25 20:07:58
请问陈老师，处置同一控制下企业合并取得子公司的个别报表确认投资收益，原初始投资时确认的 资本公积-溢价是否还需调回？

回答人：chenyiwei
不调整，继续保留在母公司的个别报表和合并报表中。

提问人：lxd79 时间：2018-01-26 16:51:39
谢谢陈老师！也就是说，尽管母公司已将子公司股权处置掉，并确认了投资收益，但母公司取得子公司时确认的资本公积-资本溢价还留在母公司报表中。这个作法准则或其他规定里面有依据吗？总感觉股权都没有了，与其有关的资本公积也应处理掉。

回答人：chenyiwei
这是权益性交易的一般原理。